【裁判字號】    97,裁,1593
【裁判日期】    970227
【裁判案由】    食品衛生管理法
【裁判全文】
最  高  行  政  法  院  裁  定
                                     97年度裁字第01593號
上  訴  人  台灣大昌華嘉股份有限公司
代  表  人  甲○○
訴訟代理人  蔣大中  律師
            黃翰威  律師
被 上訴 人  臺北市政府衛生局
代  表  人  邱文祥
上列當事人間食品衛生管理法事件，上訴人對於中華民國96年9
月26日臺北高等行政法院96年度簡字第607號判決，提起上訴，
本院裁定如下：
    主  文
上訴駁回。
上訴審訴訟費用由上訴人負擔。
    理  由
一、按對於適用簡易程序之裁判提起上訴或抗告，須經本院許可
    ，且該許可以訴訟事件所涉及之法律見解具有原則性者為限
    ，行政訴訟法第235條定有明文。
二、本件上訴人略以：系爭食品廣告係由新加坡商Lifepharm公
    司自行製作電子媒體（電視）素材後，透過快遞直接寄出給
    浩騰媒體股份有限公司，再由該公司代轉各電子媒體公司播
    放；平面媒體則透過網際網路由各媒體直接下載後刊登，顯
    見上訴人於系爭食品廣告之刊播過程並未參與，不得認為上
    訴人為系爭食品廣告之行為人。上訴人員工黃儀於民國94
    年9月14日在被上訴人處所所為之陳述，係因不瞭解事實所
    為錯誤陳述，且上訴人舉出諸多證據證明系爭食品廣告並非
    上訴人委託刊登之事實，並系爭食品廣告既係由新加坡商
    Lifepharm公司與浩騰媒體股份有限公司直接接洽製作與刊
    登，上訴人完全未參與，遑論就廣告內容之合法性表示意見
    ，益證新加坡商Lifepharm公司於94年11月16日寄發之信函
    所指稱內容，與事實不相符合，實係臨訟卸責之詞，是原審
    判決以上訴人員工黃儀之陳述認定新加坡商Lifepharm公
    司上開信函所述內容為可採，顯違反一般論理法則。再者，
    上訴人與新加坡商Lifepharm公司為2個獨立法人，雙方並無
    持股或控制關係，何來「關係密切」？而上訴人雖為該食品
    之進口商及經銷商，因該食品銷售量大而同獲利益，但不因
    此表示上訴人有參與新加坡商Lifepharm公司製作委刊之廣
    告，是原判決以上訴人承認為該產品之進口商及經銷商，與
    新加坡商Lifepharm公司公司關係密切，且上訴人於事前知
    悉該食品廣告之內容，進而認為上訴人應對本件系爭食品廣
    告之刊播負責，此種推論顯不符合一般論理法則及證據法則
    ，並違反行政訴訟法第189條第1項規定。況且，姑不論於本
    件系爭食品廣告中提及該免付費諮詢電話，不代表上訴人同
    意提供該電話予新加坡商Lifepharm公司使用；退步言，縱
    認為上訴人曾同意提供，依法亦不能因此認定上訴人須對系
    爭食品廣告之刊播負行政罰責任。依食品衛生管理法第19條
    第1項、第32條第1項規定可知，該法對於違反第19條第1項
    規定之主體並無限制，原則上應受處罰者應係為該不實、誇
    張或易生誤解之標示、宣傳或廣告之行為人，但如行為人係
    接受委託刊播之傳播業者，則應處罰該委託刊播者，是處罰
    對象應為系爭食品廣告之委託刊播者─浩騰媒體股份有限公
    司，惟其主張其僅係廣告代理業者，如被上訴人接受其主張
    ，則本案處罰對象應為新加坡商Lifepharm公司，依行政罰
    法第6條規定，其雖非依中華民法法律設立之公司，但其既
    將產品銷售至臺灣境內，並委託在臺灣境內刊播廣告，自應
    對其結果負責。綜上所述，不論上訴人是否因該廣告之刊登
    獲益，因上訴人完全未參與該廣告之刊登，是本件系爭食品
    廣告內容之違法責任不應由上訴人承擔，原處分及訴願決定
    之認定顯然違法，爰請廢棄原判決等語，提起上訴。本院經
    核上訴意旨無所涉及之法律見解，具有原則上之重要情事，
    上訴人提起上訴，不合首揭規定，不應許可，其上訴難謂合
    法，應予駁回。
三、依行政訴訟法第249條第1項前段、第104條、民事訴訟法第
    95條、第78條，裁定如主文。
中    華    民    國    97    年    2     月    27    日
                    最高行政法院第三庭
                        審判長法官  黃  璽  君
                              法官  林  茂  權
                              法官  鄭  忠  仁
                              法官  黃  本  仁
                              法官  吳  東  都
以  上  正  本  證  明  與  原  本  無  異
中    華    民    國    97    年    2     月    29    日
                              書記官  王  福  瀛


司法院資訊處製作；財團法人民間司法改革基金會備份。
